臺灣臺中地方法院刑事判決
110年度簡上字第422號
上  訴  人  臺灣臺中地方檢察署檢察官
被      告  林弘斌



上列上訴人因偽造文書等案件，不服本院中華民國110年7月19日
110年度簡字第358號第一審簡易判決（起訴案號：110年度偵緝
字第140、141號）提起上訴，本院管轄之第二審合議庭判決如下
：
    主    文
上訴駁回。
    犯罪事實
一、林弘斌意圖為自己不法之所有，基於竊盜之犯意，於民國10
    9年4月9日18時許，在臺中市○區○○路000號（中興大學排球
    場），趁周元中未注意之際，徒手竊取周元中所有內含現金
    新臺幣（下同）4000元、第一銀行帳號00000000000號帳戶
    提款卡（下稱第一銀行提款卡）、身分證、健保卡、悠遊卡
    之皮夾1個及IPHONE 7行動電話1支，得手後離去。另基於以
    不正方法由自動付款設備取得他人之物之犯意，接續於如附
    表所示時間、地點，持上開竊得周元中之第一銀行提款卡，
    插入屬自動付款設備之自動櫃員機，並輸入周元中之生日為
    提款卡密碼，以此不正方法使該等自動付款設備誤林弘斌係
    有權提款之人，而提領現金共計9萬3000元。
二、案經周元中訴由臺中市政府警察局第三分局報請臺灣臺中地
    方檢察署檢察官偵查後提起公訴。
    理    由
一、審理範圍：
    本件上訴人即臺灣臺中地方檢察署檢察官僅就原審判決關於
    對告訴人周元中犯竊盜、非法由自動付款設備取財部分提起
    上訴，業據上訴人於本院審理時陳明在卷（見本院簡上卷第
    107頁），是本院審理範圍僅限於此部分犯行，至原審判決
    關於被告林弘斌對被害人羅盛禹、呂孟睿、陳宥蓁、孔郁喻
    所犯竊盜、行使偽造準私文書、詐欺取財、詐欺取財未遂罪
    、詐欺得利未遂罪、非法由自動付款設備取財未遂罪部分，
    則未經上訴而確定，先予敘明。
二、證據能力部分：
    本案下列所引用被告以外之人於審判外之陳述，並無符合刑
    事訴訟法第159條之1第1項規定之情形，且檢察官及被告於
    本院依法調查上開證據之過程中，已明瞭其內容，足以判斷
    有無刑事訴訟法第159條第1項不得作為證據之情事，而皆未
    聲明異議，本院審酌上開陳述作成時之情況，並無違法取證
    之瑕疵，認以之作為證據為適當，揆諸刑事訴訟法第159條
    之5之規定及最高法院104年度第3次刑事庭會議決議之意旨
    ，應具有證據能力。另卷附之非供述證據部分，均不涉及人
    為之意志判斷，與傳聞法則所欲防止證人記憶、認知、誠信
    之誤差明顯有別，核與刑事訴訟法第159條第1項之要件不符
    。上開證據既無違法取得之情形，且經本院依法踐行調查證
    據程序，自應具有證據能力。
三、認定犯罪事實所憑之證據及理由：
　　上開犯罪事實，業據被告於警詢、偵查、原審訊問、本院審
    理中均坦承不諱（見偵24724卷第63至83頁，偵緝140號卷第
    103至105頁，本院簡字卷第72頁，簡上卷第160至161頁），
    核與告訴人於警詢及偵查中之指述相符（見偵24724卷第85
    至91頁、第203至205頁），並有周元中第一銀行竹東分行帳
    戶(00000000000號)存摺影本、臺中市○區○○路000號統一超
    商聯鑫店109年4月9日監視錄影擷圖、臺中市○區○○路00號全
    家超商成功店109年4月9日監視錄影擷圖、周元中報案資料(
    內政部警政署反詐騙諮詢專線紀錄表、臺中市政府警察局第
    三分局正義派出所受理各類案件紀錄表、受理刑事案件報案
    三聯單)等在卷可參(見偵24724卷第103至107頁、第111至11
    9頁、第141頁、第145至147頁)。足認被告上開任意性自白
    與事實相符，堪以採信。從而，本案事證明確，被告上開犯
    行均堪認定，應依法論科。
四、論罪科刑：
(一)核被告所為，各係犯刑法第320條第1項之竊盜罪、同法第33
    9條之2第1項非法由自動付款設備取財罪。被告於如附表所
    示利用不正方法使自動付款設備之識別系統對真正持卡人之
    識別陷於錯誤，而多次提領告訴人之第一銀行帳戶內存款之
    行為，各行為之獨立性極為薄弱，依一般社會健全觀念，在
    時間差距上，難以強行分開，應評價為接續犯，而僅論以一
    罪。
(二)被告前因違反毒品危害防制條例案件，分經臺灣臺北地方法
    院（下稱臺北地院）以106年度簡字第1122號判處有期徒刑6
    月確定，經臺灣新北地方法院（下稱新北地院）以106年度
    審簡字第1875號判處有期徒刑5月確定，復經新北地院以107
    年度聲字第605號裁定應執行有期徒刑9月確定（下稱甲案）
    ，再因違反毒品危害防制條例案件，經臺北地院以107年度
    審簡字第261號判處有期徒刑6月確定（下稱乙案），上開甲
    、乙2罪接續執行，於民國108年4月12日執行完畢乙情，有
    臺灣高等法院被告前案紀錄表1份在卷可查，被告於前述徒
    刑執行完畢後，5年內故意再犯本案有期徒刑以上之各罪，
    均為累犯。審酌被告未因前案經徒刑執行完畢產生警惕作用
    ，竟又再犯本案犯行，其惡性不改，對刑罰之反應力亦屬薄
    弱，且依本案犯罪情節，並無加重最低本刑顯有過苛之情形
    ，參照司法院大法官會議釋字第775號解釋意旨，爰均依刑
    法第47條第1項規定加重其刑。
五、駁回上訴之理由：
(一)檢察官上訴意旨略以：被告與告訴人素不相識，卻利用告訴
    人在中興大學排球場運動，疏將財物放在球場附近，使被告
    有機可乘，且被告一再以相同手法在該址竊得財物，除造成
    告訴人財物損失外，亦因告訴人身分證等證件遭竊、提款卡
    遭提領金錢等，令其生活產生諸多不便，且迄今仍未與告訴
    人商談和解事宜，悔意不足，原審量刑過輕，有違比例原則
    及平等原則，請撤銷原判，更為適法判決等語。
(二)按刑之量定，係實體法賦予法院得自由裁量之事項，倘未逾
    越法律所規定之範圍，或濫用其權限，即不得任意指為違法
    。且在同一犯罪事實與情節，如別無其他加重或減輕之原因
    ，下級審量定之刑，亦無過重或失輕之不當情形，則上級審
    法院對下級審法院之職權行使，原則上應予尊重（最高法院
    75年度台上字第7033號、85年度台上字第2446號刑事判決意
    旨參照）。
(三)而刑法第320條第1項竊盜罪之法定刑為「5年以下有期徒刑
    、拘役或科或併科50萬元以下罰金」、同法第339條之2第1
    項非法由自動付款設備取財罪之法定刑為「3年以下有期徒
    刑、拘役或30萬元以下罰金」，原審簡易判決以被告此部分
    犯罪事證明確，適用刑事訴訟法第449條第2項、第3項、第4
    54條第2項，刑法第320條第1項、第339條之2第1項、第47條
    第1項、第41條第1項前段，刑法施行法第1條之1第1項之規
    定，並審酌被告一再漠視禁止竊取他人財物之法律規範，顯
    然欠缺尊重他人財產之法紀觀念；暨其不思循正當管道獲取
    自身所需，竟為滿足一己私慾，竊取告訴人之物，並持竊得
    之提款卡提領金錢，侵害告訴人之權益，更危害社會金融交
    易秩序，且迄今尚未以調解或和解等方式賠償被害人，復考
    量被告坦承全部犯行之犯後態度，兼衡其竊取之財物及價值
    、盜領金額及自陳之教育程度、職業、家庭經濟狀況等一切
    情狀，就上開部分各處被告有期徒刑5月、4月，並諭知皆以
    1000元折算1日之易科罰金折算標準。再就沒收部分論以：
    被告竊得之皮夾1個、現金4000元、IPHONE 7行動電話1支及
    盜領之現金合計9萬3000元，均未扣案，且未實際合法發還
    告訴人，應均依刑法第38條之1第1項前段、第3項之規定，
    各於所犯罪刑項下宣告沒收，並於全部或一部不能沒收或不
    宜執行沒收時，追徵其價額；至被告竊得之提款卡、證件等
    物，則以單獨存在不具刑法上之非難性，亦可隨時停用、掛
    失，且經掛失原物即喪失作用，縱予沒收，對預防犯罪助益
    甚微，於被告本案犯行之罪責評價無影響，與開啟沒收程序
    所耗費之司法資源相衡，有違比例原則，欠缺刑法上之重要
    性，而依刑法第38條之2第2項規定，不予宣告沒收或追徵。
    核其認事用法俱無違誤，量刑業已詳細審酌刑法第57條所列
    各款事由及一切情狀，無逾越法定範圍之違法或顯然過輕之
    不當，亦未有逾越比例原則及罪刑相當原則之瑕疵可指，並
    具體說明宣告沒收及不予諭知沒收之理由，依前揭說明，即
    不得遽指為違法，自應予維持，是檢察官以上開理由認原判
    決不當而提起上訴，尚非有據，應予駁回。 
據上論斷，應依刑事訴訟法第455條之1第1項、第3項、第364條
、第368條，判決如主文。
本案經檢察官賴謝銓提起公訴及上訴，檢察官陳僑舫到庭執行職
務。
中　　華　　民　　國　　111 　年　　 4　　月　　14　　日
                  刑事第十四庭  審判長法　官　黃司熒
                                      法　官　田雅心
                                      法　官　江健鋒
以上正本證明與原本無異。
不得上訴。
                                      書記官　呂偵光
中　　華　　民　　國　　111 　年　　 4　　月　　14　　日

附表：
編號 時間 地點 領得金額（新臺幣） 1 109年4月9日 18時47分許 臺中市○區○○路000號 1萬元 2 109年4月9日 18時48分許  2萬元 3 109年4月9日 18時50分許 臺中市○區○○路000號 2萬元 4 109年4月9日 18時56分許  2萬元 5 109年4月9日 18時57分許  2萬元 6 109年4月9日 19時0分許 臺中市○區○○路00號 3000元